臺灣彰化地方法院刑事判決　　　　　　　100年度訴字第711號
公　訴　人　臺灣彰化地方法院檢察署檢察官
被　　　告　羅煜茗
上列被告因毒品危害防制條例案件，經檢察官提起公訴（100 年
度毒偵字第332 號），被告於準備程序進行中就被訴事實為有罪
之陳述，本院進行簡式審判程序，判決如下：
    主  文
羅煜茗施用第一級毒品，處有期徒刑捌月。
    事  實
一、羅煜茗前因施用毒品案件，經觀察、勒戒後，認無繼續施用
    毒品傾向，於民國90年8 月8 日釋放出所，並由臺灣彰化地
    方法院檢察署檢察官於同日以90年度毒偵字第3178號為不起
    訴處分確定，於上開觀察、勒戒執行完畢釋放後5 年內，又
    因施用毒品案件，經法院裁定送觀察、勒戒，嗣經認無繼續
    施用毒品傾向，於92年11月6 日釋放，並由臺灣彰化地方法
    院檢察署檢察官以92年度毒偵字第1013號為不起訴處分確定
    。詎仍不知悔改，復基於施用第1 級毒品海洛因之犯意，於
    99年11月9 日採尿回溯72小時內之某時，在不詳處所，以將
    海洛因摻入香菸（未扣案）內點燃吸食方式，施用第1 級毒
    品海洛因1 次。嗣於99年11月9 日13時35分許，在彰化縣永
    靖鄉○○村○○路○ 段551 巷處，為警查獲其有毒品前科並
    得其同意採尿送驗，檢出毒品嗎啡、可待因陽性反應，始悉
    上情。
二、案經彰化縣警察局員林分局報告臺灣彰化地方法院檢察署檢
    察官偵查起訴。
    理  由
一、本件被告羅煜茗所犯係死刑、無期徒刑、最輕本刑為3 年以
    上有期徒刑以外之罪，其於準備程序就被訴事實為有罪之陳
    述，經本院裁定由受命法官獨任以簡式審判程序審理，則依
    刑事訴訟法第273 條之2 、同法第159 條第2 項之規定，不
    適用傳聞法則有關限制證據能力之相關規定，合先敘明。
二、按毒品危害防制條例就施用毒品者，僅限於「初犯」及「5
    年後再犯」二種情形，始應先經觀察、勒戒或強制戒治程序
    。倘被告於5 年內已再犯，經依法追訴處罰或依修正前毒品
    危害防制條例規定再次觀察、勒戒或強制戒治，縱其第3 次
    （或第3 次以上）再度施用毒品之時間，在初犯經觀察、勒
    戒或強制戒治執行完畢釋放5 年以後，已不合於「5 年後再
    犯」之規定，且因已於「5 年內再犯」，顯見其再犯率甚高
    ，原實施觀察、勒戒或強制戒治，已無法收其實效，即應依
    毒品危害防制條例第10條處罰（最高法院95年度第7 次、97
    年度第5 次刑事庭會議決議意旨；最高法院99年度台非字第
    246 、277 號、100 年度台非字第28號判決意旨參照）。被
    告前因施用毒品案件，經觀察、勒戒後，認無繼續施用毒品
    傾向，於90年8 月8 日釋放出所，並由臺灣彰化地方法院檢
    察署檢察官於同日以90年度毒偵字第3178號為不起訴處分確
    定，於上開觀察、勒戒執行完畢釋放後5 年內，又因施用毒
    品案件，經法院裁定送觀察、勒戒，經認無繼續施用毒品傾
    向，於92年11月6 日釋放，並由臺灣彰化地方法院檢察署檢
    察官以92年度毒偵字第1013號為不起訴處分確定等情，有上
    開案號不起訴處分書（本院卷第12至13頁）及臺灣高等法院
    被告前案紀錄表在卷可憑，是被告於觀察、勒戒完畢釋放後
    ，5 年內再犯毒品危害防制條例第10條之罪，經法院裁定送
    觀察勒戒確定，復為本案施用第1 級毒品之犯行，依上開說
    明，自與前揭條例第20條第3 項之規定僅得適用於「5 年後
    再犯」之情形不符，公訴人逕行起訴，並無不合。
三、上揭事實，業據被告羅煜茗坦承不諱，且被告為警採集尿液
    檢體送驗結果，呈嗎啡及可待因陽性反應（按施用海洛因後
    因代謝分解成嗎啡，且因海洛因毒品中常含有六－乙醯可待
    因雜質成分，該成分可代謝成可待因或其共軛物，故施用毒
    品海洛因後，於尿液可能同時檢出嗎啡及可待因陽性反應）
    ，有彰化縣警察局員林分局委託檢驗尿液代號與真實姓名對
    照認證單、詮昕科技股份有限公司99年11月24日濫用藥物尿
    液檢驗報告各1 份在卷可稽，足認被告上開自白與事實相符
    ，應可採信。本案事證明確，被告犯行堪以認定，應依法論
    科。
四、按海洛因為毒品危害防制條例第2 條第2 項第1 款所明定之
    第1 級毒品。核被告羅煜茗所為，係犯毒品危害防制條例第
    10條第1 項之施用第1 級毒品罪。其非法持有第1 級毒品海
    洛因之低度行為，已為其施用之高度行為所吸收，不另論罪
    。爰審酌被告前因施用毒品，經2 次觀察勒戒後，猶不思戒
    絕革除惡習，再為本件犯罪，顯見其對毒品依賴性甚高，未
    能徹底認識毒品對人體之危害，亦未因前所受觀察勒戒處分
    而記取教訓，及其犯罪之動機、犯罪所生危害主要係戕害自
    身健康等一切情狀，量處如主文所示之刑。
據上論斷，應依刑事訴訟法第273 條之1 第1 項、第299 條第1
項前段，毒品危害防制條例第10條第1 項，判決如主文。
本案經檢察官詹喬偉到庭執行職務。
中    華    民    國   100    年    6     月    13    日
                  刑事第八庭          法  官  王素珍
）以上正本證明與原本無異。
如不服本判決應於收受判決後10日內向本院提出上訴書狀，並應
敘述具體理由；其未敘述上訴理由者，應於上訴期間屆滿後20日
內向本院補提理由書（均須按他造當事人之人數附繕本）「切勿
逕送上級法院」。
中    華    民    國   100    年    6     月    13    日
                                      書記官  陳秀香
附錄本案論罪科刑法條：
毒品危害防制條例第10條
施用第一級毒品者，處 6 月以上 5 年以下有期徒刑。
施用第二級毒品者，處 3 年以下有期徒刑。